# 关于投资性房地产确认时点问题

提问人：wx_5dc3bc5d30f5 时间：2019-11-28 06:30:29
请问，为什么对于空置建筑物和在建建筑物，只要董事局作出书面决议就可以确认投资性房地产了，而且其他的则要等到租赁期开始日才可以确认，两者的确认时点对会计核算有什么影响吗

回答人：chenyiwei
实务中并不是如此绝对。对于董事会（或有相应权限的管理层）已决议将长期用于出租（主要通过租金回收成本和获取收益），且已经实际出租，或者虽未实际出租但正在积极进行招租活动的房屋，在满足其他必要条件（如可单独识别和出售）的前提下，均可作为投资性房地产。